Albert Roman Castellano Moreno

Teléfonos: 943183186 Email: acastemoreno@gmail.com

LinkedIn: https://pe.linkedin.com/in/albertcastellano



Estudiante de Ingeniería Mecánica, Senior Coach en Makerlab Perú, Program Chair en ASME SROB Latin America. Cuento con 4 años de experiencia en desarrollo de aplicaciones Cloud Computing para proyectos Industriales.

EDUCACIÓN

Estudiante en Ingeniería Mecánica Universidad Nacional de Ingeniería

Lima, Perú | 2009 - 2016

EXPERIENCIA PROFESIONAL

Itelvox (Abril 2014 - Mayo 2014)

Cargo: Desarrollador de aplicaciones web

- Trabajo Freelancer para la empresa. Desarrolle un Sistema Cloud Computing administrable que actualiza información para la comercialización de sus servicios. Esta aplicación web funciona como pagina de web de la empresa.

Las tecnologías usadas fueron: PHP, Symfony, MySQL.

Negociaciones Integrales E&E S.A.C (Abril 2016 - Agosto 2016)

Cargo: Desarrollador de aplicaciones web

- Desarrollo Freelancer contratada por la Empresa. Mi trabajo consistió en una aplicación web para Termochilca S.A.C. que traslada información, de manera diaria, de una base de datos Microsoft SQL Server, suministrada por un sistema SCADA, a una PostgreSQL.

El desarrollo fue con la finalidad de que los clientes de Termochilca puedan ver su consumo mensual de energía eléctrica junto con gráficas y reportes en excel de la potencia, corriente y voltaje suministrados.

Las tecnologías usadas fueron: Elixir, Phoenix, Python, Django, Microsoft SQL server y PostgreSQL.

VOLUNTARIADO

Asociación Hack Space Perú (Enero 2014 - Enero 2015)

Cargo: Mentor y Miembro

- Mentor y Miembro a las amanecidas llevadas en el Fab Lab UNI donde el propósito era compartir y aprender tecnologías Web. -Elaboré reportes de no conformidad y baja productividad (RNC y RBP); teniendo especial énfasis en las disposiciones y acciones a tomar.

Makerlab Perú (Marzo 2016 - Actualidad)

Cargo: Senior Coach

- Encargado del Taller "Backend con Elixir Language y Phoenix Framework"

SOFTWARE

Office: MS Office (Word, Powerpoint, Excel - Basico)

CAD: AutoCAD (Avanzado)

Lenguajes de Programación: Javascript, PHP, Python, Ruby, Prolog y Elixir

Frameworks: JQuery, Symfony, Django, Ruby on Rails y Phoenix Bases de Datos: MySQL, Microsoft SQL Server y PostgreSQL

Tecnologías Web: Git y Html5

ACTIVIDADES EXTRACURRICULARES

- Organización del Student Professional Development Conference Perú 2012.
- Organización del XX CONEIMERA 2013.
- Expositor en el EXPOFIM 2013

IDIOMAS

- Inglés: Nivel Basico